臺灣屏東地方法院交通事件裁定　　　　　94年度交聲字第27號
聲　請　人　交通部公路總局高雄區監理所屏東監理站
異　議　人
即受處分人　甲○○　男　48歲.
上列異議人因違反道路交通管理處罰條例案件，對於交通部公路
總局高雄區監理所屏東監理站94年1 月24日所為之處分（屏監違
字第裁82─1A0000000 、82─1A0000000 、82─1A0000000 、82
─1A0000000 、82─1A0000000 、82─1A0000000 、82─1A0000
000 、82─1A0000000號），聲明異議，本院裁定如下：
    主  文
異議駁回。
    理  由
一、異議意旨略以：異議人為車牌號碼ＷＥＨ－588 號輕型機車
    之所有人，該機車平日由其女吳涵瑋在臺北市使用，該機車
    於民國93年10月中旬遺失，惟因吳涵瑋係學生且未確定係失
    竊，故未向警方報案，然其女之同學皆知該車遺失之情事，
    是異議人及吳涵瑋並未將上開機車停放在臺北市建成平面公
    有收費停車場。又異議人從未收到本件8 張繳費通知單及補
    繳單，且異議人於收受本件臺北市政府交通局舉發違反道路
    交通管理事件通知單8 張後，前往上開停車場取車時，發現
    該停車場無設置管理員辦理補繳停車費事宜，異議人無從補
    繳停車費，則異議人當無未依規定繳費之情事，且連續10日
    停放機車之收費方式，應於出場時一併計算，本件每日開立
    1 張繳費單亦於法不合。綜上，異議人不服本件裁罰處分，
    為此聲明異議，請求撤銷原處分等語。
二、按汽車駕駛人在道路收費停車處所停車，不依規定繳費者，
    處新臺幣六百元以上一千二百元以下罰鍰，道路交通管理處
    罰條例第56條第1 項第11款定有明文。次按地方主管機關為
    因應停車之需要，得視道路交通狀況，設置路邊停車場，並
    得向使用者收取停車費；又按地方主管機關應於路邊停車場
    開放使用前，將設置地點、停車種類、收費方式、費率及其
    他規定事項公告週知，變更及廢止時，亦同，停車場法第12
    條第1 項、第13條分別定有明文。再按書面之行政處分，應
    送達相對人及已知之利害關係人；書面以外之行政處分，應
    以其他適當方法通知或使其知悉。一般處分之送達，得以公
    告或刊登政府公報或新聞紙代替之，行政程序法第100 條定
    有明文。
三、經查：
（一）本件異議人所有之上開車牌號碼ＷＥＨ－588 號輕型機車
      ，自93年10月20日至同年10月29日連續10日停放在臺北市
      建成平面公有收費停車場，經臺北市停車管理處以異議人
      未依規定繳交停車費為由，以臺北市政府交通局北市交停
      字第 1A00 00000、1A0000000 、1A0000000 、1A0000000
      、1A000000 0、1A0000000 、1A0000000 、1A0000000 號
      舉發違反道路交通管理事件通知單各1 紙舉發異議人未依
      規定繳費，並經交通部公路總局屏東監理站於94年1 月24
      日以異議人違反道路交通管理處罰條例第56條第1 項第11
      款規定，為屏監違字第裁82─1A0000000 、82─1A000000
       0 、82─1A0000000 、82─1A0000000 、82─1A0000000
      、82─1A0000000 、82─1A0000000 、82─1A0000000 號
      等8份裁決處分，各裁處異議人罰鍰新臺幣6百元等情，業
      經異議人於本院訊問時所不爭執，並有臺北市停車管理處
      93年12月29日北市停四字第0933978610 0號函1 紙及上開
      8份裁決書在卷可稽，上開事實應可認定。
（二）本院依職權函詢臺北市停車管理處本件異議人所有之上開
      機車連續停放在前開停車場10日，其如何計算停車費、依
      據為何、有無通知異議人補繳停車費用、補繳單有無送達
      異議人、本件開立8 張違規舉發單之原因等問題，經該處
      函覆稱：本停車場採己種計次收費，每次新臺幣（下同）
      20元，隔日另計，收費方式依行政程序法第100 條、停車
      場法第13條規定於政府公報、里長辦公室布告欄公告及收
      費路段均設有收費時間、費率、未見補繳單須查詢及查詢
      電話，和未依法繳費則依道路交通管理處罰條例處罰公告
      牌完成法定程序；而本處管理員於93年10月20日、同年月
      21日、23日、24日、26日、27日、28日、29日在前開停車
      場巡場時，即已分別掣發當日之補繳單，並以釘書機釘夾
      於該機車上，且管理員原登記資料之車籍、廠牌，確與舉
      發單吻合等語，有臺北市停車管理處94年4 月15日北市停
      四字第09432465 200號函1 紙及附件在卷可佐，是異議人
      所有之上開機車既連續10日停放在前開停車場，臺北市停
      車管理處依上述規定開立8 日之停車費（即每日20元，開
      立8 張之停車繳費單），自屬於法有據。再者，本院復依
      職權函詢台北市停車管理處，若有民眾因洽公或其他事由
      ，須將機車停放在該建成平面停車場數日，如何計算停車
      費，經臺北市停車管理處函覆本院：該停車場設於臺北火
      車站邊停車需求甚高，為提高臺北火車站周邊停車場周轉
      率，及符合使用者付費與公平原則，遂依規定公告收費，
      若民眾因洽公或其他事由須長期停放，民眾於公有收費停
      車場停車時，應先瞭解收費方式及規定（本處皆設有告示
      牌及繳費通知單亦有說明繳費期限），另臺北火車站地下
      亦設有機車停車場屬進場取卡於出場繳費（24小時收費）
      ，如需長期停車即可選擇該場停放，於出場時一併計費等
      語，亦有臺北市停車管理處94年5 月6 日北市停四字第
      09433245 100號函1 紙在案可參，是上開建成平面停車場
      並非屬進場取卡，於出場繳費之收費停車場甚為明確，民
      眾於停放車輛於公有收費停車場時，自當先瞭解該停車場
      之收費方式。依上開說明，異議人主張未收受繳費通知單
      、補繳單，及開立8 日之停車繳費單於法不合云云，不可
      採信。
（三）異議人復主張其所有之上開機車業於93年10月中旬，其女
      吳涵瑋使用期間內失竊，異議人及吳涵瑋並未將該機車停
      放在該建成平面停車場等語，惟該機車並無失竊紀錄，有
      臺北市停車管理處93年12月29日北市停四字第0933978610
      0 號函1 紙在卷可憑。另本院復數次請異議人提出除使用
      該機車之吳涵瑋之外，可證明該機車確係失竊之證人到庭
      作證，以供本院調查異議人所陳情事是否屬實，有本院公
      務電話紀錄3 紙在卷足佐，然異議人於94年5 月12日本院
      進行本件第二次調查庭時，仍無法提出足資證明上開機車
      確實遭竊之證據，是異議人所言上開機車失竊云云，無足
      可採。
四、綜上所述，異議人前開所辯，無足採信，異議人所有之上開
    機車於吳涵瑋使用之支配狀態下，停放在前開建成平面停車
    場之事實，應堪認定。從而，原處分機關援引上開規定裁處
    ，即無不當之處，本件異議為無理由，應予駁回。
據上論斷，應依道路交通案件處理辦法第19條，裁定如主文。
中　　華　　民　　國　　94　　年　　5 　　月　　24　　日
                    交通法庭    法  官  黃聖涵
以上正本證明與原本無異。
如不服本裁定應於收受送達後五日內向本院提出抗告書狀敘述抗
告之理由抗告於台灣高等法院高雄分院。
中　　華　　民　　國　　94　　年　　5 　　月　　31　　日
                                書記官  蘇雅慧
